【裁判字號】    95,交聲,259
【裁判日期】    950529
【裁判案由】    違反道路交通管理處罰條例聲明異議
【裁判全文】
臺灣桃園地方法院刑事交通事件裁定     95年度交聲字第259號
原處分機關  交通部公路總局新竹區監理所中壢監理站
異  議  人  甲○○
即受處分人
上列受處分人因違反道路交通管理處罰條例聲明異議案件，對於
交通部公路總局新竹區監理所中壢監理站民國95年5 月15日所為
之處分（原處分：壢監裁字第裁52－DB0000000 號），聲明異議
，本院裁定如下：
    主  文
異議駁回。
    理  由
一、原舉發及處分意旨略以：異議人即受處分人甲○○所有之車
    號IVS-353 號重型機車於民國95年4 月11日11時14分許，停
    放於桃園縣中壢市○○○路54號前之人行道處，為原舉發機
    關桃園縣政府警察局以桃警局交字DB0000000 號舉發違反道
    路交通管理事件通知單，舉發異議人違規，嗣原處分機關交
    通部公路總局新竹區監理所中壢監理站，以異議人在禁止臨
    時停車處所停車，依道路交通管理處罰條例第56條第1 項第
    1 款規定，裁處受處分人最低額罰鍰新台幣（下同）6 百元
    。
二、異議意旨略以：其於95年4 月11日將機車停放在中壢市○○
    ○路54號前人行道機車停車格外，但與格內機車同一排旁邊
    ，其進入轉角便利商店購買飲料，出來發現機車被拖吊之事
    ，有立即跑到拖吊車上要搬下機車（其機車是放在拖吊車上
    第2 部車），卻遭員警攔阻，其本人既在現場，為何舉發通
    知單上記載「駕駛人不在場」；再者，裁決書上記載經詢問
    拖吊人員及執勤員警表示執行拖吊違規車輛時，沿途均有非
    定點式廣播，但當天廣播很小聲而且是到拖吊地邊廣播邊拖
    吊，且沒有在拖吊地留下車號，並未寫上領車處所云云。
三、按道路交通管理處罰條例所稱之汽車，依道路交通管理處罰
    條例條例第3 條第8 款規定包括機器腳踏車；又汽車在人行
    道，不得臨時停車；所謂人行道，係指為專供行人通行之騎
    樓、走廊，及劃設供行人行走之地面道路，與人行天橋及人
    行地下道；另汽車駕駛人停車時，在禁止臨時停車處所停車
    者，處600 元以上1200元以下罰鍰，道路交通安全規則第11
    1 條第1 款、道路交通管理處罰條例第3 條第3 款、第56條
    第1 項第1 款分別定有明文。
四、經查，異議人甲○○於95年4 月11日11時14分許，將其所有
    之車牌號碼IVS-353 號重型機車，違規停放在桃園縣中壢市
    ○○○路54號前之停車格外之人行道上，經桃園縣政府警察
    局交通隊以受處分人有違反道路交通管理條例第56條第1 項
    第1 款之行為逕行開單舉發（舉發通知單案號：桃警局交字
    第DB0000 000號），嗣異議人於舉發通知單上所載之應到案
    日期（95年5 月11日）前之同年4 月13日向交通部公路總局
    新竹區監理所中壢監理站（即原處分機關）提出申訴，經上
    開舉發單位調查結果，仍認定受處分人有違反前揭道路交通
    管理處罰條例第56條第1 項第1 款之違規行為，原處分機關
    乃依前揭規定，以受處分人確有在禁止臨時停車處所停車之
    違規行為，裁處受處分人罰鍰新台幣（下同）600 元等事實
    ，為異議人所不否認（此觀諸異議狀自明），復有本件桃園
    縣政府警察局舉發違反道路交通管理事件通知單、交通部公
    路總局新竹區監理所中壢監理站違反道路交通管理事件裁決
    書、桃園縣政府警察局95年5 月10日桃警交字第0950004447
    號書函各1 紙、採證照片2 張附卷足憑。異議人雖辯稱：其
    至轉角商店購買飲料出來後，發現機車被拖吊有上前要取車
    ，但員警制止，並非未在現場云云，然查，異議人既自承將
    系爭機車停在停車格外，前往轉角處商店購物，出來時系爭
    機車已遭拖吊，是拖吊車上第2 輛車等語，顯然被告於員警
    舉發違規時，確實未在現場，佐以上開桃園縣政府警察局函
    文表示：依據本局（即桃園縣政府警察局租用民間拖吊車實
    施違規車輛拖吊移置暨保管場作業管理規定第3 條第4 款，
    機車拖吊作業中，如車主到達現場，若是屬最後一部吊上車
    或正在拖吊作業中，應即停止拖吊，僅由現場執勤員警填製
    違反道路交通管理事件通知單交付違規人至應到案處所接受
    裁罰等情，是以異議人購物出來後，系爭車輛既已拖吊上車
    ，且非屬正在拖吊中或是最後一部吊上車之情形，則執勤員
    警依規定逕行舉發並移置保管車輛，於法並無違誤。至異議
    人所稱拖吊時並未非定點式廣播、廣播聲音很小、現場未留
    下領車處所云云，然觀諸上開道路交通相關法規，亦無拖吊
    當時必須以言詞或廣播通知車主或廣播之規定，況縱值勤員
    警態度、取締方式不佳，仍與異議人前揭違規事實無涉，是
    異議人僅空言指述拖吊違法，自難採信。
五、綜上所述，本件異議人確有於95年4 月11日11時14分許，在
    桃園縣中壢市○○○路54號前之屬禁止臨時停車之人行道停
    車格外，違規停放系爭機車，異議人上開所辯顯無理由，其
    違規事實自屬明確。而異議人於舉發通知單所載應到案日期
    （即95年5 月11日）前之95年4 月13日向原處分機關提出申
    訴，經原處分機關援引道路交通管理處罰條例第56條第第1
    項第1 款、違反道路交通管理事件統一裁罰基準及處理細則
    暨違反道路交通管理事件統一裁罰基準表之規定，裁罰600
    元，本院認為原處分機關認事用法均無違誤，裁罰額度亦甚
    妥適，本件異議尚非有據，應予駁回。
六、據上論斷，依道路交通案件處理辦法第19條，裁定如主文。
中    華    民    國    95    年    5     月    29    日
                       台灣桃園地方法院交通法庭
                             法  官  何俏美
以上正本證明與原本無異。
如不服本裁定，應於裁定送達後5 日內向本院提出抗告狀。
                             書記官  陳淑瓊
中    華    民    國    95    年    5     月    29    日


司法院資訊處製作；財團法人民間司法改革基金會備份。
